臺灣臺南地方法院刑事判決　　　　　　　100年度訴字第879號
公　訴　人　臺灣臺南地方法院檢察署檢察官
被　　　告　葉志龍
上列被告因違反毒品危害防制條例案件，經檢察官提起公訴（一
００年度毒偵字第四七九號、第八六八號），被告於準備程序中
就被訴事實為有罪之陳述，經本院合議庭裁定由受命法官改依簡
式程序審理，判決如下：
    主  文
葉志龍犯如附表所載之罪，均累犯，各處如附表所載之刑。應執
行有期徒刑壹年肆月，扣案甲基安非他命肆包均沒收銷燬之，上
開甲基安非他命外包裝袋肆個、吸食器貳組、吸管貳支、貼有紅
色標籤已使用過之夾鏈袋壹個、未使用過之夾鏈袋肆拾個均沒收
。
    犯 罪 事 實 及 理 由
一、犯罪事實：葉志龍前因施用毒品案件，經本院以八十九年度
    毒聲字第三四五五號裁定送強制戒治，於民國九十年八月八
    日因停止戒治出所，所餘戒治期間付保護管束，於九十一年
    一月十八日視為戒治期滿。其於前開處分執行完畢五年內，
    又因施用毒品案件，經本院以九十三年度訴字第七六四號判
    決判處有期徒刑一年、八月，應執行有期徒刑一年六月，經
    臺灣高等法院臺南分院以九十三年度上訴字第八九四號駁回
    上訴確定（下稱第一罪、第二罪）；另因違反槍砲彈藥刀械
    管制條例案件，經本院以九十三年度訴字第八二六號判決判
    處有期徒刑四月、四月，應執行有期徒刑七月確定（下稱第
    三罪、第四罪）；因竊盜案件經本院以九十三年度易字第五
    三三號判決判處有期徒刑八月，經臺灣高等法院臺南分院以
    九十三年度上易字第四九二號駁回上訴確定（下稱第五罪）
    ；因竊盜案件，經本院以九十四年度訴字第六六九號判決判
    處有期徒刑五月確定（下稱第六罪）；因施用毒品案件，經
    本院以九十四年度訴字第一三三六號判決判處有期徒刑一年
    、八月，應執行有期徒刑一年六月確定（下稱第七罪、第八
    罪）。上開第一罪至第五罪經本院九十六年度聲減字第三二
    八八號裁定減刑後應執行有期徒刑一年四月確定，第六罪至
    第七罪減刑後應執行有期徒刑十一月確定，上開二應執行刑
    接續執行，於九十七年四月二十二日假釋付保護管束出監，
    嗣於同年六月二十一日縮刑期滿，假釋未經撤銷，以刑之執
    行完畢論。詎葉志龍猶不思戒除毒癮惡習，於前揭強制戒治
    執行完畢五年內已再犯施用毒品，及有期徒刑執行完畢五年
    內，分別為下列行為：
(一)於一００年二月十四日晚間七時許，在臺南市○○區○○路
    九六巷二九號租屋處，基於施用第二級毒品甲基安非他命之
    犯意，以將甲基安非他命放在玻璃球吸食器內，點火燒烤吸
    食其煙之方式，施用第二級毒品甲基安非他命一次。另基於
    施用第一級毒品海洛因之犯意，於同日晚間八時許，在上開
    租屋處，將海洛因置入香菸內點燃吸食之方式，施用第一級
    毒品海洛因一次。嗣於一００年二月十五日上午九時三十分
    許，經警持本院核發之搜索票前往葉志龍上開租屋處搜索，
    扣得已使用過原包裹第一級毒品海洛因之夾鏈袋八個、第二
    級毒品甲基安非他命四包（共毛重一點三三公克）、電子磅
    秤二臺、吸食器二組、吸管二支、未使用夾鏈袋四十個等物
    品，並經警得其同意採尿送驗，檢驗結果呈海洛因代謝物嗎
    啡、安非他命類陽性反應，而查獲上情。
(二)於一００年三月一日凌晨某時，在臺南市○○區○○街九巷
    四號住處，另基於施用第二級毒品甲基安非他命之犯意，以
    將甲基安非他命放在吸食器內，點火燒烤吸食其煙之方式，
    施用第二級毒品甲基安非他命一次。於上開甲基安非他命施
    用完畢後，於同日另基於施用第一級毒品海洛因之犯意，在
    上開住處，以將海洛因置入香菸內點燃吸食之方式，施用第
    一級毒品海洛因一次。嗣於一００年三月一日下午二時許，
    葉志龍因另案通緝為警緝獲，葉志龍於有偵查權限之機關發
    覺前，即主動向有偵查權限之警員自首自己上揭施用第二級
    毒品甲基安非他命、第一級毒品海洛因之事實，且經警得其
    同意採尿送驗，檢驗結果安非他命類、海洛因代謝物嗎啡確
    實均呈陽性反應。
二、證據：
    本件證據除引用檢察官起訴書之記載外（如附件），並補充
    「被告葉志龍於本院之自白、本院公務電話紀錄一份」。
三、本件係經被告葉志龍於準備程序當庭表示認罪，而經本院裁
    定以簡式審判程序加以審理，則依據刑事訴訟法第二百七十
    三條之二、同法第一百五十九條第二項之規定，不適用傳聞
    法則有關限制證據能力之相關規定。
四、查被告前於八十九年間因施用毒品案件，經本院以八十九年
    度毒聲字第三四五五號裁定送強制戒治，於九十年八月八日
    因停止戒治出所，所餘戒治期間付保護管束，於九十一年一
    月十八日視為戒治期滿；又於上開強制戒治執行完畢五年內
    ，因施用毒品案件，經本院以九十三年度訴字第七六四號判
    決判處有期徒刑一年、八月，應執行有期徒刑一年六月，經
    臺灣高等法院臺南分院以九十三年度上訴字第八九四號駁回
    上訴確定，有臺灣高等法院被告前案紀錄表一份在卷可參，
    是被告於強制戒治執行完畢釋放後，於五年內已再犯施用毒
    品罪，經依法追訴處罰，縱其本次再度施用毒品之時間，在
    初犯經強制戒治執行完畢釋放五年以後，已不合於「五年後
    再犯」之規定，且因已於「五年內再犯」，顯見其再犯率甚
    高，原實施強制戒治已無法收其實效，即應依毒品危害防制
    條例第十條處罰，則檢察官據以向本院提起公訴，即無不合
    ，附此敘明。
五、查甲基安非他命、海洛因分屬毒品危害防制條例第二條第二
    項第二款、第一款所列之第二級、第一級毒品，故核被告所
    為，係分別犯毒品危害防制條例第十條第二項之施用第二級
    、同條第一項施用第一級毒品罪。被告於施用前持有甲基安
    非他命、海洛因之低度行為，分別為其施用之高度行為所吸
    收，均不另論罪。被告所犯上開二次施用第二級毒品、二次
    施用第一級毒品犯行，犯罪時間已有明顯區隔，顯係另起犯
    意，應予分論併罰。再被告於一００年三月一日因另案通緝
    為警緝獲，於採尿前即坦承有上開犯罪事實(二)施用第二級
    毒品甲基安非他命、第一級毒品海洛因之犯行，有其一００
    年三月一日警詢筆錄、本院公務電話紀錄各一份在卷可稽，
    參以被告事後並未逃避偵審之事實，應認其上揭犯罪事實(
    二)施用第二級毒品甲基安非他命、第一級毒品海洛因，均
    合於自首之要件，爰依法減輕其刑。又被告有上開犯罪事實
    欄所載之犯罪科刑及執行完畢紀錄，有臺灣高等法院被告前
    案紀錄表附卷足參，其受徒刑之執行完畢後，五年內故意再
    犯本件有期徒刑以上之罪，均為累犯，應依刑法第四十七條
    第一項規定，分別加重其刑，就犯罪事實(二)施用第二級毒
    品、第一級毒品罪部分，均依法先加後減之。爰審酌被告前
    曾因施用毒品觸法，仍不知悛悔，又施用足以導致精神障礙
    、性格異常，甚至造成生命危險之毒品，戕害一己之身體健
    康，對社會治安可能之危害程度非微，惟其犯罪後尚能坦承
    犯行等一切情狀，分別量處如主文所示之刑，並定其應執行
    刑。
六、扣案甲基安非他命四包（毛重一點三三公克），為毒品危害
    防制條例第二條第二項第二款所規定之第二級毒品，有毒品
    初步鑑驗報告單一份在卷可參，係屬查獲之毒品，不問屬於
    犯人與否，應依毒品危害防制條例第十八條第一項前段規定
    沒收銷燬之。另扣案供盛裝上開甲基安非他命之外包裝袋四
    個、已使用過原包裹第一級毒品海洛因之夾鏈袋八個、電子
    磅秤二臺、吸食器二組、吸管二支、未使用夾鏈袋四十個，
    均為被告所有，其中外包裝袋係用以包裹第二級毒品，便於
    被告於犯罪事實(一)持有藉以施用甲基安非他命所用；貼有
    紅色標籤原包裹第一級毒品海洛因之夾鏈袋一個，為被告犯
    罪事實(一)吸食海洛因時使用之包裝袋；貼有紅色標籤之吸
    食器一個，係被告犯罪事實(一)吸食甲基安非他命使用，未
    貼有紅色標籤之吸食器則係被告預備供施用甲基安非他命使
    用；吸管二支係被告犯罪事實(一)挖取甲基安非他命、海洛
    因使用；未使用過之夾鏈袋四十個係被告預備用以包裹海洛
    因、甲基安非他命使用各情，業據被告於本院供述明確，故
    上開甲基安非他命外包裝袋四個、吸食器二組、吸管二支、
    夾鏈袋四十個，均為被告所有供犯罪事實(一)施用或預備施
    用甲基安非他命使用，貼有紅色標籤已使用過原裝有海洛因
    之夾鏈袋一個、吸管二支、未使用過夾鏈袋四十個，均為被
    告所有供犯罪事實(一)施用或預備施用海洛因使用，爰分別
    依刑法第三十八條第一項第二款規定宣告沒收，並依主從相
    隨之法理，於各該主文項下諭知。至其餘扣案已使用過原包
    裹海洛因之夾鏈袋七個、電子磅秤二臺，均非被告於前開犯
    罪事實(一)所載時地施用毒品使用之物，亦據被告於本院供
    述明確，復無證據證明與被告本件施用毒品有關，均不予沒
    收，併此敘明。
據上論斷，應依刑事訴訟法第二百七十三條之一第一項、第二百
九十九條第一項前段、第三百十條之二、第四百五十四條第二項
，毒品危害防制條例第十條第一項、第二項、第十八條第一項前
段，刑法第十一條、第六十二條前段、第四十七條第一項、第五
十一條第五款、第三十八條第一項第二款，判決如主文。
本案經檢察官李白松到庭執行職務
中    華    民    國   100    年    8     月    31    日
                  刑事第十二庭  法  官  黃琴媛
以上正本證明與原本無異。
如不服本判決應於收受本判後10日內向本院提出上訴書狀，並應
敘述具體理由。其未敘述上訴理由者，應於上訴期間屆滿後20日
內向本院補提理由書狀（均須按他造當事人之人數附繕本）「切
勿逕送上級法院」。
                                書記官  曾國華
中    華    民    國   100    年    8     月    31    日
附錄本判決論罪法條
毒品危害防制條例第10條
施用第一級毒品者，處6月以上5年以下有期徒刑。
施用第二級毒品，處3年以下有期徒刑。
附表：
┌───┬────────────┬────────────────────────┐
│編號  │犯罪時間                │論罪科刑                                        │
├───┼────────────┼────────────────────────┤
│一    │100年2月14日晚間7時許   │葉志龍施用第二級毒品，累犯，處有期徒刑肆月，扣案│
│      │                        │甲基安非他命肆包均沒收銷燬之，上開毒品外包裝袋肆│
│      │                        │個、吸食器貳組、吸管貳支、未使用過之夾鏈袋肆拾個│
│      │                        │均沒收。                                        │
├───┼────────────┼────────────────────────┤
│二    │100年2月14日晚間8時許   │葉志龍施用第一級毒品，累犯，處有期徒刑捌月，扣案│
│      │                        │吸管貳支、已使用貼有紅色標籤之夾鏈袋壹個、未使用│
│      │                        │過之夾鏈袋肆拾個均沒收。                        │
│      │                        │                                                │
├───┼────────────┼────────────────────────┤
│三    │100年3月1日凌晨某時     │葉志龍施用第二級毒品，累犯，處有期徒刑月。    │
├───┼────────────┼────────────────────────┤
│四    │100年3月1日凌晨某時     │葉志龍施用第一級毒品，累犯，處有期徒刑柒月。    │
└───┴────────────┴────────────────────────┘